【裁判字號】    98,交聲,3176
【裁判日期】    990115
【裁判案由】    聲明異議
【裁判全文】
臺灣高雄地方法院交通事件裁定        98年度交聲字第3176號
原處分機關  交通部公路總局高雄區監理所旗山監理站
法定代理人  郭政雄
異  議  人
即受處分人  甲○○
上列受處分人因違反道路交通管理處罰條例案件，對於交通部公
路總局高雄區監理所旗山監理站民國98年11月27日所為之處分（
原處分案號：旗監違字第裁85-NJ0000000號）聲明異議，本院裁
定如下：
    主  文
異議駁回。
    理  由
一、原處分意旨略以：異議人即受處分人甲○○（下稱異議人）
    於民國98年8 月20日12時17分許，駕駛車牌號碼VI-350號自
    用一般大貨車，行經高雄縣鳳山市○○路、過埤路口時闖紅
    燈，經高雄縣政府警察局交通隊予以製單舉發，嗣原處分機
    關乃依道路交通管理處罰條例第53條第1 項、第63條第1 項
    規定，裁處異議人罰鍰新臺幣（下同）3600元，並記違規點
    數3 點等語。
二、聲明異議意旨略以：伊駕駛上開車輛經過該路口時，因當日
    鳳頂路口西向匝道封閉施工導致過埤路嚴重塞車，車輛走走
    停停，致伊在路口綠燈時，剛好塞停在停止線上，左方號誌
    燈已經無法辨別，前方又有車牌號碼Z3-71 號大型車阻擋視
    線，無法判別前方狀況，只好跟隨前車行進因而違規，請求
    撤銷原處分，為此聲明異議云云。
三、按汽車駕駛人，行經有燈光號誌管制之交岔路口闖紅燈者，
    處1800元以上5400元以下罰鍰；汽車駕駛人有第53條情形者
    ，記違規點數3 點，道路交通管理處罰條例第53條第1 項、
    第63條第1項第3 款分別定有明文。
四、經查：
  (一)異議人於98年8 月20日12時17分許，駕駛車牌號碼VI-350號
    自用一般大貨車，行經高雄縣鳳山市○○路、過埤路交岔路
    口闖紅燈乙節，有卷附高雄縣政府警察局舉發違反道路交通
    管理事件通知單、逕行舉發照片2 張，及交通部公路總局高
    雄區監理所旗山監理站98年11月27日旗監違字第裁85-NJ000
    0000號違反道路交通管理事件裁決書可按，復為異議人所不
    爭執，是異議人上開交通違規之事實，應堪認定。
  (二)本件依卷附之98年8 月20日12時17分許採證之違規照片2 張
    所示，異議人於紅燈啟亮後1.7 秒時，仍駕駛上揭大貨車越
    過高雄縣鳳山市○○路、過埤路口，並繼續前進，紅燈啟亮
    後2.7 秒，越過行人穿越道，繼續前進至道路銜接路段，有
    自動照相設備所拍攝之舉發違規彩色照片2 張及數據判讀參
    考資料在卷可參；又依上開第1 張違規採證照片所示，異議
    人於紅燈啟亮後1.7 秒，駕駛上揭大貨車繼續行進，越過高
    雄縣鳳山市○○路、過埤路口時，行駛於異議人車輛旁邊之
    車牌號碼ZH-6459 號小貨車已停止於停止線前暫停紅燈，未
    違規超越停止線，是異議人依一般之注意，即可知悉旁側之
    車輛已處於停等紅燈之狀態；再佐以異議人駕駛之上開車輛
    上裝載有超出車頭及車尾之長形木條，其與前方之車牌號碼
    Z3-71 號大型聯結車尚有相當之距離，且其後無車緊跟在後
    ，該路口視野清晰而無任何遮蔽該號誌之障礙物，應不致於
    有讓異議人混淆誤認之虞，亦無從造成上開車輛違規闖越紅
    燈之障礙，異議人所辯，洵無可採。
五、綜上所述，異議人於前揭時、地，駕駛車牌號碼VI-350號自
    用一般大貨車行經有燈光號誌管制之交叉路口闖紅燈之違規
    行為，堪予認定。從而，原處分機關依道路交通管理處罰條
    例第53條第1 項、第63條第1 項第3 款、違反道路交通管理
    事件統一裁罰基準及處理細則所訂之違反道路交通管理事件
    統一裁罰基準表之規定，裁處異議人罰鍰3600元並記違規點
    數3 點，核無違誤，本件異議人之異議為無理由，自應將其
    異議駁回。
六、據上論斷，應依道路交通案件處理辦法第19條，裁定如主文
中    華    民    國    99    年    1    月    15    日
                  交通法庭    法  官  王淑惠
以上正本證明與原本無異。
如不服本裁定應於送達後5日內向本院提出抗告狀。
中    華    民    國    99    年    1    月    18    日
                              書記官  黃旭淑


司法院資訊處製作；財團法人民間司法改革基金會備份。
